【裁判字號】    95,交聲,169
【裁判日期】    950811
【裁判案由】    違反道路交通管理處罰條例聲明異議
【裁判全文】
臺灣新竹地方法院交通事件裁定         95年度交聲字第169號
原處分機關  交通部公路總局新竹區監理所
異  議  人  甲○○
即受處分人
上列異議人因違反道路交通管理處罰條例案件，對於交通部公路
總局新竹區監理所民國95年6月5日所為之竹監自字第裁50-E0000
0000號違反道路交通管理事件裁決處分，聲明異議，本院裁定如
下：
    主  文
異議駁回。
    理  由
一、按受處分人，不服第 8條主管機關所為之處罰，得於接到裁
    決書之翌日起20日內，向管轄地方法院聲明異議，又交通法
    庭認為聲明異議無理由者，應以裁定駁回之，道路交通管理
    處罰條例第87條第 1項、道路交通案件處理辦法第19條分別
    定有明文。次按，行車管制號誌之圓形紅燈，係車輛面對圓
    形紅燈表示禁止通行，不得超越停止線或進入路口，道路交
    通標誌標線號誌設置規則第206條第1項第5 款定有明文。又
    汽車駕駛人，行經有燈光號誌管制之交岔路口闖紅燈者，依
    道路交通管理處罰條例第53條，即應處新臺幣（下同）1,80
    0元以上5,400元以下罰鍰，並依同條例第63條第1項第3款併
    予記違規點數3點。
二、原處分意旨略以：異議人即受處分人甲○○於民國95年 2月
    12日11時24分許，駕駛車牌號碼2L-9703 號自用小客車，行
    經新竹市○○路與西濱公路路口，因駕車行經有燈光號誌管
    制之交岔路口闖紅燈，經新竹市警察局交通隊警員以異議人
    違反道路交通管理處罰條例第53條規定，依照相方式取證，
    填掣竹市警交字第E00000000 號單逕行舉發，嗣異議人於收
    受上開通知單後，不服舉發，於應到案日期前向交通部公路
    總局新竹區監理所新竹市監理站申報其為駕駛人，並提出陳
    述不服，經原處分機關函請舉發機關調查結果，原舉發單位
    查覆略以：「依該第 1張採證照片顯示，該車係於紅燈亮起
    後於 2秒超越停止線，第2張採證相片乃於紅燈亮後3秒超越
    停止線，以時速 4公里有持續行駛行為且妨害其他方向人、
    車通行違規事實…」，仍認異議人有前揭違規行為，原處分
    機關於95年6月5日依據舉發之違規事實及違反道路交通管理
    事件統一裁罰基準及處理細則第41條第4 項規定，填掣竹監
    自字第裁50E-00000000 號裁決書，裁處異議人2,700元罰鍰
    ，並記違規點數3點。
三、聲明異議意旨略以：異議人即受處分之甲○○確有於前開時
    、地有駕駛車牌號碼2L-9703 號自用小客車之事實，惟違規
    事實並非「闖紅燈」，僅係「超越停止線」，當時係因行駛
    於西濱公路南下內側車道路口本欲左轉，然發覺該處不得左
    轉後，是於路口號誌燈從綠燈轉換黃燈情形下，即踩煞車等
    待綠燈通行，所以俟圓形紅燈時，異議人車輛雖已穿越停止
    線，但異議人已經踩煞車停止車輛，並無闖紅燈穿越路口之
    意圖，爰依法聲明異議，請求改依紅燈越線處罰等語。
四、經查：
(一)、證人即填掣本件違規舉發通知單之新竹市政府警察局交通隊
    警員乙○○到庭具結證稱：「這件舉發案件是在今年（95年
    ）2 月下旬左右發生，本件是設在路口定點的固定式照相機
    ，我們3天到5天收1 次底片，沖洗出來，本件由我負責，我
    判讀的結果是闖紅燈。就第1張採證照片上面第1排代表數字
    是違規的日期，解讀的結果是2006年2月12日11時24分，第2
    排1Y60代表是行駛的車道即是第1 車道，R020的意思是紅燈
    亮起的第2秒，第3排039 是代表底片的編號，旁邊0000代表
    路口的編號，就是這臺照相機的設置地點亦即東大路與西濱
    路的路口」、「第2張照片的第2行R030代表是紅燈亮起第 3
    秒，旁邊的V＝04代表是車輛的車行速度是時速4公里」等語
    （本院卷第24頁），並有現場舉發採證照片2 幀、微電腦闖
    紅燈測速說明照片2 幀（本院卷第29頁、第27頁）在卷可按
    ；再經檢視本件違規之採證照片，第一張顯示異議人所駕駛
    上揭車輛行駛於內側直行車道（第1 車道），且係於紅燈亮
    起後2.0秒時方駛入路口（於照片右上方顯示為Ｒ020），又
    經採證（拍照）時，該部車輛前輪已超越停止線，再參以第
    2張照片，時間為紅燈亮起後之3.0秒（於照片右上方顯示為
    Ｒ030），且時速顯示為4公里，而整部車輛並已越過停止線
    及前輪已均在行人穿越線上，故參照時隔1秒之前後2張照片
    顯示，該部車輛於紅燈3.0秒時，尚仍以每小時4公里之車速
    繼續行駛中，另縱依異議人所稱該部車輛確有顯示煞車燈，
    惟先後二張照片車輛明顯位置不同，並顯示左轉方向燈，顯
    然該部車輛於圓形紅燈亮起時，僅係以煞車方式降低車行速
    度，並未停止車輛之行進，故系爭車輛有闖紅燈之違規行為
    ，應堪認定。
(二)、另異議人辯稱，其之前於1,000 公尺外之新竹市○○路與西
    濱路口路段，曾有相同之違規行為，該次僅受較輕之違規越
    線處罰，是本件裁決有雙重標準云云。然證人乙○○證述：
    「我們警察機關判別駕駛人是否違規的依據是根據交通部函
    示的資料來開告發單」等語，惟異議人行經上述遭舉發路口
    ，於管制號誌為紅燈時，已超越停止線並進入行人穿越線，
    顯足以妨害行人之通行，而屬闖越紅燈甚明，尚非僅車身伸
    越停止線之不遵守道路交通號誌違規等情，已如前述，且符
    合交通部82年4月22日交路（82）字第009811 號闖紅燈認定
    標準函釋第2項第1點之「車輛面對紅燈時仍逕予穿越路口至
    銜接路段，含左轉、直行、迴轉及右轉（依箭頭綠燈允許行
    駛者除外）」之違規闖紅燈行為，是以本件舉發違規之執法
    有憑，異議人空言裁決標準不一云云，亦屬無據，而不足採
    。
五、綜上，原處分機關對異議人之前揭違規行為，依道路交通管
    理處罰條例第53條（贅載第1項）之規定，裁處罰鍰2,700元
    ，並依同條例第63第1項規定記違規點數3點，核無違誤，本
    件異議為無理由，應予駁回。
六、應依道路交通案件處理辦法第19條，裁定如主文。
中    華    民    國    95    年    8     月    11    日
                  交通法庭法  官  楊數盈
以上正本證明與原本無異。
如不服本裁定，應於裁定送達後5日內向本院提出抗告狀。
                          書記官  謝國聖
中    華    民    國    95    年    8     月    11    日


司法院資訊處製作；財團法人民間司法改革基金會備份。
